【裁判字號】    99,抗,392
【裁判日期】    990518
【裁判案由】    聲請定其應執行刑
【裁判全文】
臺灣高等法院臺中分院刑事裁定           99年度抗字第392號
抗 告 人
即受刑人  甲○○
上列受刑人因聲請定應執行刑案件，不服臺灣苗栗地方法院中華
民國99年3月31日第一審裁定（99年度聲字第198號），提起抗告
，本院裁定如下：
    主    文
抗告駁回。
    理    由
一、抗告意旨略以：抗告人甲○○因不服臺灣苗栗地方法院99年
    度聲字第198號刑事裁定聲請抗告，其理由如下：本件原審
    裁定書內應執行刑案件一覽表編號毒品案犯罪日期於98年
    3月8日、編號恐嚇案件犯罪日期98年1月18至98年1月19日
    ，上開兩案之偵查案號臺灣苗栗方法院地檢署98年度毒偵字
    第435號及98年度偵字第6043號，應適用98年度聲字第979號
    之刑事裁定編號毒品案之偵查案號臺灣苗栗地方法院檢察
    署97年度毒偵字第1432號、編號臺灣苗栗地方法院98年度
    易字第153號判決一同併罰之。又原審裁定書內7案件，毒品
    危害防制條例佔5件，均屬微罪，亦均符合自首之要件。雖
    因此次刑期略長，足以戒斷毒品危害之身心，抗告人並有信
    心，不再重蹈覆轍，雖判刑接受矯正是必要的，但仍期能於
    適法範圍內適度降低刑期，給予機會，並以達到矯正之目的
    為考量，爰提起抗告，請求撤銷原裁定云云。
二、按裁判確定前犯數罪者，併合處罰之，而數罪併罰，有二裁
    判以上者，依刑法第51條之規定，定其應執行之刑；又宣告
    多數有期徒刑，於各刑中之最長期以上，各刑合併之刑期以
    下定其刑期，但不得逾30年，刑法第50條、第51條第5項及
    第53條分別定有明文。又法律上屬於自由裁量之事項，並非
    概無法律性之拘束；自由裁量係於法律一定之外部性界限內
    （以定執行刑言，即不得違反刑法第51條之規定）使法官具
    體選擇以為適當之處理，因此在裁量時，必須符合所適用之
    法規之目的；再者，亦須受法律秩序之理念所指導，此亦即
    所謂自由裁量之內部性界限。關於定應執行之刑，既屬自由
    裁量之範圍，其應受此項內部性界限之拘束，要屬當然。
三、經查：本件抗告人先後犯有如原審裁定附表所示之違反毒品
    危害防制條例等4罪，經臺灣苗栗地方法分別判處徒刑確定
    在案，臺灣苗栗地方法院檢察署檢察官因而聲請原審法院定
    其應執行之刑，經原審法院審核認聲請為正當，並衡酌抗告
    人所犯各罪性質，依上揭法律規定，定其應執行刑有期徒刑
    2年8月（原審裁定如附件），係在各刑中之最長期即7月以
    上，各刑合併之刑期即2年10月以下（98年易字第1031號已
    定應執行有期徒刑9月），合於法律一定之外部性界限，復
    未逾自由裁量之內部性界限，於法並無不合。至抗告人抗告
    意旨所稱原審裁定附表中所示編號、二罪應與臺灣苗栗
    地方法院98年度聲字第979號裁定中附表編號施用第二級
    毒品罪，處有期徒刑6月、施用第二級毒品罪，處有期徒
    刑7月之二罪合併定應執行刑等語，惟查：抗告人所指上開
    二罪其犯罪時間分別為97年9月1日18時與97年12月13日10
    時，其確定判決日期分別為98年5月5日與98年5月18日，有
    台灣苗栗地方法院98年易字第153號、1086號宣示判決筆錄
    及98年度聲字第979號裁定各1份及台灣高等法院被告前案紀
    錄表1份附卷可憑，僅與本案附表編號、所示之2罪，符
    合裁判確定前所犯之數罪而得以合併執行，惟上開已定應執
    行刑之2罪，既與本案附表其餘各編號所示之罪，不符合定
    應執行之要件，檢察官就附表編號、聲請與附表編號
    、、、、定應執行刑，而未就已定應執行刑之台灣
    苗栗地方法院98年聲字第979號裁定所定之2罪與附表編號
    、再更定其刑，法院亦未為裁定，於法並無不合，本件抗
    告人執此指摘原裁定不當，自無足採，並無理由，應予駁回
    。
四、據上論斷，應依刑事訴訟法第412條，裁定如主文。
中    華    民    國    99    年    5     月    18    日
            刑事第六庭    審判長法  官  李  文  雄
                                法  官  林  靜  芬
                                法  官  陳  如  玲
以上正本證明與原本無異。
不得再抗告。
                                書記官  陳  信  和
中    華    民    國    99    年    5     月    18    日

司法院資訊處製作；財團法人民間司法改革基金會備份。
